【裁判字號】    89,上易,1781
【裁判日期】    891109
【裁判案由】    公然侮辱
【裁判全文】
臺灣高等法院臺南分院刑事判決            八十九年度上易字第一七八一號    Ｇ
      上  訴  人  臺灣臺南地方法院檢察署檢察官
      被      告  乙  ○  ○
右上訴人因公然侮辱案件，不服臺灣臺南地方法院八十九年度易字第二０七九號中華
民國八十九年八月三十日第一審判決（起訴案號：臺灣臺南地方法院檢察署八十九年
度偵字第六八三０號），提起上訴，本院判決如左：
      主      文
上訴駁回。
      事      實
一、乙○○與其夫楊瑞興（另為不起訴處分在案）係臺南市○○○街一五八號「答答
    房屋仲介業」之經營者，曾於民國八十八年九月間，與丙○○合夥投資買賣房屋
    ，雙方因而發生債務糾紛，丙○○乃至臺灣臺南地方法院檢察署告訴乙○○、楊
    瑞興涉嫌詐欺，雙方因上開詐欺案件於八十九年六月五日至臺灣臺南地方法院檢
    察署開庭，嗣於同日下午二時四十分許開完庭，乙○○、楊瑞興及丙○○行至上
    開檢察署法警室外（即該署門口附近），正欲離去時，乙○○竟於法警室外之公
    開場合，以「告什麼啊，真婊子（台語）！」等語，公然侮辱丙○○。
二、案經丙○○訴請臺灣臺南地方法院檢察署檢察官偵查起訴。
      理      由
一、訊據被告乙○○否認有公然侮辱告訴人丙○○之犯行，辯稱：其當時說你告什麼
    ，這樣子實在是真婊子，不是公然侮辱，並沒有告訴人之母等語。經查被告於
    右揭時、地公然罵告訴人：「你告什麼，你是婊子（台語）。」等語，業據告訴
    人於偵查中指訴明確，並經證人高太新於偵查中及原審審理時均結證稱被告罵告
    訴人「婊子」屬實，而被告於原審審理時亦供稱：「我是覺得告訴人所告完全與
    事實不符，所以才質問他，告什麼啊，真婊子！」等語；於本院審理時亦供稱：
    「（八十九年六月五日在甲○○○○開完庭後，你在法警室外如何丙○○？）
    我當時說你告什麼，這樣子實在是真婊子。」「（對證人高太新在地檢署所講的
    話有何意見？（提示並告以要旨）高太新是跟丙○○一起去的，我只是他你真
    婊子。」等語。告訴人、證人高太新及被告所述罵告訴人之用語，稍有出入，惟
    既係被告所罵，自應以被告所供罵告訴人：「告什麼啊，真婊子！」等語為可採
    。原判決事實欄依告訴人於偵查中所指訴被告罵其「你告什麼，你是婊子（台語
    ）。」等語記載，玆予更改之。查被告於右開時、地公然罵告訴人：「告什麼啊
    ，真婊子！」，使告訴人難堪，足以貶損其在社會上之評價，應屬公然侮辱，被
    告所辯非公然侮辱云云，委不足取，事證已明，被告犯行堪以認定。
二、核被告所為，係犯刑法第三百零九條第一項之公然侮辱罪。原審以被告罪證明確
    ，適用刑法第三百零九條第一項、第四十一條，罰金罰鍰提高標準條例第一條前
    段、第二條之規定，並審酌被告犯罪之動機、目的、手段，所生之危害、犯罪後
    態度等一切情狀，判處被告拘役二十日，如易科罰金，以三百元折算一日，認事
    用法並無違誤，量刑及易科罰金折算標準之諭知亦妥適。公訴人依告訴人之請求
    上訴，指摘被告罵「真婊子」，不僅侮辱告訴人，亦侮辱其母，不無涉有公然侮
    辱及毀謗罪嫌，原判決未論及被告毀謗罪部分，僅論及被告公然侮辱罪，且判處
    拘役二十日，實失之過輕云云，因被告所為上開辱罵，依社會通常觀念，並無詆
    毀告訴人母親之意思，其上訴為無理由，應予駁回。
據上論結，應依刑事訴訟法第三百六十八條，判決如主文。
本案經檢察官吳忠賢到庭執行職務。
中    華    民    國      八十九      年      十一      月      九      日
                                  臺灣高等法院臺南分院刑事第二庭
                                      審判長法官  游    明    仁
                                            法官  林    永    茂
                                            法官  陳    清    溪
右正本證明與原本無異。
不得上訴。
                                      法院書記官  嚴    巧    花
中    華    民    國      八十九      年      十一      月     十       日


司法院資訊處製作；財團法人民間司法改革基金會備份。
